臺灣花蓮地方法院交通事件裁定　　　　　94年度交聲字第72號
原處分機關　交通部公路總局臺北區監理所花蓮監理站
異　議　人　甲○○
上列異議人因違反道路交通管理處罰條例案件，對於交通部公
路總局臺北區監理所花蓮監理站於94年7月12日所為之處分（原
處分案號：花監違字第裁44－PI0000000號），聲明異議，本院
裁定如下：
    主  文
異議駁回。
    理  由
一、本件異議意旨略以：異議人甲○○於民國94年2月16日14時
    10分許，駕駛車號U9-2995號自小客車沿花蓮縣花蓮市○○○
    街行經民權9街路口之時，業經停車察看左右並無來車接近
    ，始緩緩通過路口，惟於車輛已通過5分之4即將完全通過路
    口之際，忽遭第三人林至中所駕駛貨車從右側撞擊，警方到
    場處理之後，竟以異議人「支線車未讓幹線」為由，對異議
    人開立告發單，惟事實上異議人所行經該路口之民德1街上
    僅有「讓」字標誌，未如一般支線道上之標誌，除有「讓」
    字標誌外，同時有「前有幹道」之字樣，參照第三人林至中
    所行經民權9街上則有「當心老人減速慢行」之標誌，由此
    可知「民德1街」與「民權9街」交岔路口，應無幹、支線道
    之分別；況且依本件車禍發生之經過，異議人之車輛確係在
    已即將完全通過路口，始遭第三人林至中所駕駛貨車從右側
    撞擊，異議人曾在該路口前停車再開，確實遵守交通規則，
    並無「不讓幹線道或右方車先行」之情事，為此具狀聲明異
    議，請求撤銷原處分云云。
二、按汽車駕駛人，爭道行駛而有支線道車不讓幹線道車先行之
    情形者，處新臺幣（下同）3百元以上1千8百元以下罰鍰，
    道路交通管理處罰條例第45條第1項第9款定有明文。又讓路
    標誌「遵２」，用以告示車輛駕駛人必須慢行或停車，觀察
    幹道行車狀況，讓幹道車優先通行後認為安全時，方得續行
    。設於視線良好交岔道路次要道路口或其他必要地點。本標
    誌為倒三角形，白底、紅邊、黑色「讓」字。設於距離路口
    5 公尺內，已設有號誌管制交通之處免設之。並得視需要以
    附牌標繪英文說明，道路交通標誌標線號誌設置規則第59條
    亦定有明文。
三、經查：異議人駕駛前開車輛所行經之花蓮縣花蓮市○○○街
    與民權9街交岔路口，確於距離路口5公尺內之民德1街上設
    置有倒三角形，白底、紅邊、黑色「讓」字標誌一節，除為
    異議人所是認外，並經證人即警員呂文祁到庭證述屬實，足
    堪認定與事實相符，則徵諸前揭道路交通標誌標線號誌設置
    規則第59條之規定，即便該標誌上未同時設有「前有幹道」
    之字樣，惟異議人於事發當時駕車所行經之民德1街仍應屬
    於「支線道」，必須慢行或停車，觀察屬於幹線道之「民權
    9 街」之行車狀況，讓幹道車優先通行後認為安全時，方得
    續行，異議人主張上開「民德1街」與「民權9街」交岔路口
    ，應無幹線道、支線道之分別，尚非可採，核先敘明。
四、再者，異議人雖主張其於駕車通過上開交岔路口之前，業已
    停車察看左右並無來車，始緩慢通過，惟查：證人林至中於
    警詢時已明確指稱：「（問：你行車與對方車距多遠？肇事
    經過情形為何？）我行經路口，並未發現對方車輛，是至路
    口中心之後，對方由民德1街北往南急速度通過，當我煞車
    反應時來不及就撞上」、「（問：你車損情形如何？第1次
    撞擊部位為何？撞擊後有無移動現場？）前擋風玻璃破裂、
    左前門凹陷、水箱及大燈均破裂，保持現場」等語，如此則
    異議人所稱當時有停車察看並緩慢通過之說法，是否可信，
    已非無疑。又依異議人所提出本身車輛車損修復中照片，其
    上顯示該車之主要受損部位，係在右側前車門及車輪上方葉
    子板一帶，參照證人林至中上開警詢時所陳述其本身車損部
    位之情形可知，雙方當時之擦撞位置，應係異議人所駕車輛
    之「右側前半部」，與第三人林至中所駕車輛之「左側前方
    」擦撞，而非異議人所駕車輛之右側「後半部」與第三人林
    至中所駕車輛左前方發生撞擊，是以異議人聲稱當時其車輛
    已通過路口5分之4即將通過路口之際，始遭第三人林至中所
    駕貨車撞擊一節，因與異議人所駕車輛實際上遭撞擊之位置
    顯有不符，要難加以採信（蓋若係如異議人所言，則異議人
    所駕車輛應係右側「後半部」遭撞擊，而非右側「前半部」
    遭撞擊）。況且依證人呂文祁當庭所提出之道路交通事故現
    場圖，顯示異議人所駕駛之車輛於事發後之靜止位置，幾乎
    已穿越民權9街而通過該交岔路口，同時該車輛車頭仍維持
    原有之行車方向，反觀第三人林至中所駕車輛則仍停留在剛
    進入該交岔路口之民權9街上，且該車車頭已往右偏轉至民
    德1 街往南之方向，而恰與異議人所駕車輛之行車方向相同
    ，由此可知異議人當時之行車速度並非緩慢，至少應高於第
    三人林至中之行車速度，以致於異議人之車輛於事發後仍有
    動力可穿過該路口，且並未因受到車輛本身受到撞擊而輕易
    改變其車頭行進方同，是以異議人聲稱其當時有停車察看左
    右並無來車，始「緩緩」通過路口之辯解，亦顯然有所保留
    ，不足為採。綜上所述，本件事證明確，異議人於前開時地
    駕車而有「支線道車不讓幹線道車先行」之違規行為，堪以
    認定，原處分機關依據上述規定所為科罰鍰1千8百元之處分
    ，要無違誤之處，是本件異議為無理由，應予駁回。
五、據上論斷，應依道路交通案件處理辦法第19條，裁定如主文
中　　華　　民　　國　　94　　年　　10　　月　　25　　日
                  　　　　　交通法庭
                  　　　　　　法　官　楊仲農
上列正本證明與原本無異。
如對本裁定不服，應於送達後5日內，向本院提出抗告狀（應抄
附繕本）
                              書記官
中　　華　　民　　國　　94　　年　　10　　月　　25　　日
